臺灣高等法院刑事裁定
110年度抗字第284號
抗  告  人  蘇大釧
（即被告）          





原審選任辯護人  李大偉律師                          
上列抗告人即被告因聲請具保停止羈押案件，不服臺灣桃園地方
法院中華民國110年1月28日駁回聲請具保停止羈押之裁定（110
年度聲字第432號），提起抗告，本院裁定如下：          
    主  文
抗告駁回。 
    理  由
一、原裁定意旨略以：被告蘇大釧因違反槍砲彈藥刀械管制條例
    等案件，前經原審法官訊問後，認其犯罪嫌疑重大，所涉為
    最輕本刑5年以上有期徒刑之罪，有相當理由認有勾串共犯
    之虞，有羈押之原因及必要，自民國109年11月9日開始羈押
    。被告經原審訊問後，坦承本案犯行。且被告所犯非法持有
    非制式手槍罪及恐嚇危害安全罪，分別經原審判處有期徒刑
    6年及8月，應執行有期徒刑6年6月，基於趨吉避凶之人性，
    其畏罪藏匿或勾串證人之風險甚高。而被告於本案查獲之初
    否認犯行，並擬推由共同被告童政豪擔下本案犯行，足證被
    告確有嘗試串證並逃避罪嫌之舉。又被告具有取得槍枝之管
    道，且據卷內監視錄影畫面及共同被告童政豪之供述，被告
    於本案行為前，有聚集眾人接受指揮之情形，並指示共同被
    告童政豪持槍對被害人之住宅開槍恫嚇，顯見被告具有相當
    之人脈及威嚇實力，衡情足以影響共同被告或其他證人之證
    詞。本案雖經辯論終結，惟基於審級制度設計，仍有於上訴
    審調查共同被告或其他證人之可能。再者，被告經原審判處
    罪刑非輕，被告又曾有前述逃避罪嫌之舉，應認其畏罪逃亡
    之風險甚高。從而，被告仍有刑事訴訟法第101條第1項第3
    款所定羈押之原因。此外，審酌被告經營殯葬業，且有取得
    槍枝之財力及指揮眾人之實力，應認有相當之資力及人脈，
    衡情可輕易藏匿潛逃及影響共同被告或證人之陳述，難以透
    過具保、責付、限制住居或其他侵害較小之手段擔保前述羈
    押之原因。被告另於110年1月26日以本案業已審理終結為由
    ，具狀聲請停止羈押。惟查，被告經原審判處有期徒刑逾5
    年，並有相當理由認有勾串共犯、證人及逃亡之虞，且有羈
    押之必要，均已敘明如前。被告聲請以具保、責付或限制住
    居等方式替代羈押，為無理由，應予駁回。
二、抗告意旨略以：被告於審理中均坦承犯行，且相關證人也具
    結作證審理完成，然被告於偵查之初否認犯行，實乃當初開
    槍之人為童政豪，被告僅係告知他若要開槍要自行承擔，被
    告經營殯葬業係從事十多年後才開業，也是雙手一點點經營
    ，收押期間家中全無收入，靠老婆兼差賺錢，且帶著一名兩
    歲的女兒，實非有相當之財力，被告希望返家交接工作，讓
    家中不至舉債度日，也願以15萬交保，被告工作之前亦有支
    援普悠瑪事件及八仙塵爆事件皆有在媒體播出，非黑道事業
    ，交接完事業定會按時到分局報到及具保、限制住居，並於
    具保後定會與和其犯保持距離，懇請准予交保。
三、按被告經法官訊問後，認為犯罪嫌疑重大，有逃亡或有事實
    足認為有逃亡之虞，或有事實足認為有湮滅、偽造、變造證
    據或勾串共犯或證人之虞，或所犯為死刑、無期徒刑或最輕
    本刑為5年以上有期徒刑之罪，有相當理由認為有逃亡、湮
    滅、偽造、變造證據或勾串共犯或證人之虞，非予羈押，顯
    難進行追訴、審判或執行者，得羈押之，刑事訴訟法第101
    條第1項第1款、第2款、第3款分別定有明文。次按羈押之被
    告，除有刑事訴訟法第114條各款所列情形之一，經具保聲
    請停止羈押不得駁回外，其他犯罪經羈押之被告應否許可停
    止羈押，事實審法院本有斟酌訴訟進行程度及其他情事自由
    裁量之權（最高法院99年度台抗字第96、120號刑事裁定意
    旨參照）。另關於羈押之原因及其必要性，法院應就具體個
    案，依通常生活經驗法則、論理法則衡酌是否有非予羈押顯
    難保全證據或難以遂行訴訟程序之情形為判斷，對於被告羈
    押與否之審查，其目的既僅在判斷有無實施羈押強制處分之
    必要，並非認定被告有無犯罪之實體審判程序，關於羈押之
    要件，即無須經嚴格證明，以經釋明得以自由證明為已足；
    至於被告是否成立犯罪，乃本案實體上應予判斷之問題。
四、經查： 
　㈠被告蘇大釧因違反槍砲彈藥刀械管制條例等案件，經臺灣桃
    園地方法院109年度訴字第1180號判決，判處有期徒刑6年6
    月，案件尚未確定。原審訊問被告後，認被告犯罪嫌疑重大
    ，所犯為最輕本刑5年以上有期徒刑之罪，且有相當理由認
    有勾串共犯、證人及逃亡之虞，符合刑事訴訟法第101條第1
    項第3款之羈押事由，非予羈押，顯難進行審判及確保將來
    刑之執行，故有羈押必要，而自110年2月9日起延長羈押二
    月並禁止接見通信。
　㈡本件被告涉犯之槍砲彈藥刀械管制條例，法定本刑為5年以上
    有期徒刑，符合刑事訴訟法第101條第1項第3款所定之羈押
    要件，被告並經原審諭知有期徒刑6年6月之重刑，足認被告
    犯罪嫌疑重大，且有相當理由堪認被告存有畏長期自由刑之
    刑罰而逃亡之高度誘因，實有相當理由足認其有逃亡之虞。
    則為確保後續審判及將來若判有罪確定之執行程序得以順利
    進行，當有繼續羈押被告之必要。又依本案情節，若命具保
    、責付或限制住居等侵害較小之手段，尚不足以確保審判或
    執行程序之順利進行，且依本案訴訟進度，仍有繼續羈押被
    告之必要。參酌被告所犯槍砲彈藥刀械管制條例等犯行，危
    害社會治安甚鉅，權衡國家刑事司法權之有效行使、社會秩
    序及公共利益、被告人身自由之私益及防禦權受限制之程度
    ，認對被告維持羈押處分尚屬適當、必要，合乎比例原則，
    抗告意旨辯稱被告之家庭狀況及是否為家中經濟支柱與羈押
    必要性並無重要關聯。
五、綜上所述，原裁定以抗告人羈押之原因及必要仍然存在，且
     無刑事訴訟法第114條所列各款情形，而駁回本件具保停止
    羈押之聲請，核無違誤或不當。抗告人猶執前詞提起抗告，
    核無理由，應予駁回。
據上論斷，應依刑事訴訟法第412條，裁定如主文。
中　　華　　民　　國　　110 　年　　2 　　月　　22　　日
                  刑事第八庭    審判長法　官  陳世宗
                                      法　官  吳勇毅
                                      法　官  呂寧莉
以上正本證明與原本無異。
不得再抗告。
                                      書記官  賴資旻
中　　華　　民　　國　　110 　年　　2 　　月　　23　　日